# 购买存货

提问人：sky5511fly 时间：2010-11-19 14:31:43
企业买货一吨，对方优惠了0.2吨，开票0.8吨，企业库房按 1 吨入库，财务按0.8做账，差额0.2如何处理更为合适？

回答人：chenyiwei
对方的开票方式不恰当，应当是销售数量 1 吨，但单价按折扣后的价格，总价不变。这样你收到发票之后应当不会出现难以处理的问题。

回答人：chenyiwei
回复 藤椅 sky5511fly 的帖子 1 、尽可能要求退回重开。其实这种情况下对方的帐务处理也是有问题的。 2 、如果发票已经不可更改，财务上还是要反映真实的购入数量，调整单价。